臺灣板橋地方法院刑事判決　　　　　　　 94年度訴字第588號
公　訴　人　臺灣板橋地方法院檢察署檢察官
被　　　告　甲○○
上列被告因毒品危害防制條例案件，經檢察官提起公訴（94年度
毒偵字第366號），本院於準備程序進行中，被告就被訴事實為
有罪之陳述，經告知被告簡式審判程序之旨，並聽取當事人之意
見後，裁定由受命法官獨任進行簡式審判程序，並判決如下：
    主  文
甲○○華連續施用第一級毒品，處有期徒刑捌月，扣案之第一級
毒品海洛因貳包（合計淨重參點捌公克）；又連續施用第二級毒
品，處有期徒刑肆月，扣案之第二級毒品安非他命肆包（合計淨
重捌點貳公克），沒收銷燬。應執行有期徒刑拾月，扣案之第一
級毒品海洛因貳包（合計淨重參點捌公克）、第二級毒品安非他
命肆包（合計淨重捌點貳公克），均沒收銷燬。
    事  實
一、甲○○前於民國91年間因施用毒品案件，經臺灣基隆地方法
    院91年度毒聲字第1020號裁定送觀察、勒戒，認有繼續施用
    毒品傾向，再經上開法院91年度毒聲字第1087號裁定送戒治
    處所施以強制戒治，嗣於92年5 月27日停止戒治交付保護管
    束出監，於92年11月28日交付保護管束期滿執行完畢，並由
    臺灣基隆地方法院檢察署於92年12月3 日以92年度戒毒偵字
    第71號為不起訴處分確定。詎其仍不知悔改，於強制戒治執
    行完畢釋放後之5 年內，分別基於施用第一級毒品海洛因及
    第二級毒品安非他命之概括犯意，各於94年1 月初之某時間
    、93年11月間之某時間起，均至94年1 月10日止，連續在其
    位於臺北縣三重市○○街21號之居所、停放在三重市○○○
    道路旁之車內，分別以將海洛因捲入香煙內燒烤之方式施用
    第一級毒品海洛因3 次，及以將安非他命置於玻璃吸食器內
    ，再燒烤吸取安非他命煙霧之方式，施用第二級毒品安非他
    命多次，平均4 、5 日施用1 次。嗣為警於94年1 月11日16
    時40分許，在臺北縣三重市○○街與慈愛街口查獲其與郭耀
    仁（另案偵辦），並在其駕駛車號３５６２－ＧＶ之自用小
    客車上及其身上扣得第二級毒品安非他命3 包（合計淨重7.
    7 公克），及在郭耀仁身上查獲而係甲○○所有之第一級毒
    品海洛因2 包（合計淨重3.8 公克）、第二級毒品安非他命
    1 包（淨重0.5 公克）。
二、案經臺北縣政府警察局新莊分局報請臺灣板橋地方法院檢察
    署檢察官偵查起訴。
    理  由
一、訊據被告甲○○對於上揭事實坦承不諱，且被告為警查獲後
    於94年1 月11日20時10分許所採集之尿液，經送請臺灣檢驗
    科技股份有限公司以ＥＩＡ酵素免疫分析法初步檢驗，並以
    ＧＣ／ＭＳ氣相層析質譜儀法確認檢驗之結果，呈鴉片類嗎
    啡陽性反應及安非他命陽性反應，有該公司94年2 月23日出
    具之濫用藥物尿液檢驗報告及臺北縣政府警察局新莊分局毒
    品尿液對照表各1 紙附卷可稽，另有第二級毒品安非他命4
    包（合計淨重8.2 公克）、第一毒品海洛因2 包（合計淨重
    3.8 公克）扣案可證，足認被告上開之自白，應與事實相符
    。又如事實欄所載被告前因施用毒品案件，先後經觀察勒戒
    、強制戒治執行完畢後，經檢察官為不起訴處分確定等情，
    有臺灣板橋地方法院檢察署刑案資料查註紀錄表、臺灣高等
    法院被告全國前案紀錄表、不起訴處分書在卷可按，是被告
    於強制戒治執行完畢釋放後，5 年內再犯本案施用毒品犯行
    ，事證明確，犯行堪以認定。
二、核被告甲○○所為，係犯毒品危害防制條例第10條第1 項之
    施用第一級毒品罪及同條第2 項之施用第二級毒品罪。其施
    用第一級、第二級毒品前後之持有第一級、第二級毒品之低
    度行為，均為施用之高度行為所吸收，均不另論罪。又被告
    先後多次施用第一級及第二級毒品犯行，均時間緊接，犯罪
    構成要件均相同，均顯係基於概括犯意反覆為之，均應依刑
    法第56條連續犯之規定各論以1 罪，並均加重其刑。又公訴
    人雖僅就被告於94年1 月11日20時10分許採尿前26小時、96
    小時內之某時施用第一級毒品海洛因、第二級毒品安非他命
    犯行提起公訴，其餘部分未據起訴，惟該未據起訴部分與起
    訴部分有連續犯之裁判上1 罪關係，未據起訴部分為起訴效
    力所及，本院自均得併予審究，附此敘明。再其所犯上開2
    罪，犯意各別，罪名互異，應分論併罰。爰審酌被告施用毒
    品戕害身心，被告前因施用毒品，經法院裁定送強制戒治執
    行完畢釋放後，猶不思戒絕革除惡習，仍犯本案施用毒品犯
    行，併審酌其素行、犯罪之動機、目的、手段、品行、生活
    狀況、智識程度、犯罪所生之損害及犯後坦承犯罪態度尚非
    不佳等一切情狀，分別量處如主文所示之刑，並定其應執行
    之刑，以資儆懲。
三、扣案之第一級毒品海洛因2 包（合計淨重3.8 公克）及第二
    級毒品安非他命4 包（淨重8.2 公克），均係查獲之毒品，
    依毒品危害防制條例第18條第1 項前段規定，不問屬於犯人
    與否，應沒收銷燬之。至包裝上開毒品之包裝袋，其與毒品
    於物理外觀上附合而難予析離，且如強予析離至完全無殘渣
    留存，將耗費相當之時間、人力與經費，於經濟上顯無實益
    ，是依社會一般通念，堪認該包裝袋已與查獲之毒品結合成
    為一體而無從強加析離，是扣案之海洛因、安非他命既屬上
    開條文所規定之違禁物，其外包裝袋自亦應併予沒收銷燬之
    ，附此敘明。
據上論斷，應依刑事訴訟法第299 條第1 項前段、第273 條之1
第1 項，毒品危害防制條例第10條第1 項、第2 項、第18條第1
項前段，刑法第11條前段、第56條、第51條第5 款，判決如主文
。
本案經檢察官王金聰、莊富棋提起公訴，檢察官張慶林到庭執行
職務。
中　　華　　民　　國　　94　　年　　5 　　月　　31　　日
                  刑事第十二庭  法　官  陳明珠
以上正本證明與原本無異
如不服本判決應於送達後10日內向本院提出上訴狀
                                書記官　陳慧儷
中　　華　　民　　國　　94　　年　　5 　　月　　31　　日
附錄本案論罪科刑法條全文：
毒品危害防制條例第10條
施用第一級毒品者，處六月以上五年以下有期徒刑。
施用第二級毒品者，處三年以下有期徒刑。
